臺灣士林地方法院刑事判決　　　　　　　　　　　　　九十三年度訴字第二一一號
　　公　訴　人　臺灣士林地方法院檢察署檢察官
　　被　　　告　甲○○
右列被告因違反槍砲彈藥刀械管制條例案件，經檢察官提起公訴（九十二年度偵字第
八七二０號），本院於訊問被告後，被告為認罪之答辯，經裁定認為宜以簡式審判程
序審理並判決如左：
    主  文
甲○○未經許可，持有可發射子彈具有殺傷力之仿造手槍，處有期徒刑壹年。扣案仿
ＣＯＬＴ廠半自動手槍製造之仿造手槍壹把（槍枝管制編號0000000000號
）、口徑九ｍｍ制式子彈參顆均沒收。
    事  實
一、甲○○前於民國（下同）八十二年間因違反槍砲彈藥刀械管制條例及肅清煙毒條
    例等案件，經台灣台中地方法院於八十二年十月二十二日以八十二年度訴字第三
    二九二號判處有期徒刑三年八月，於八十三年二月四日上訴台灣高等法院台中分
    院後撤回上訴即行確定，入監執行後於八十四年五月十八日縮短刑期假釋出獄，
    並於八十六年二月二十五日因所餘刑期內未經撤銷假釋而以已執行完畢論，詎其
    猶不知悔改，於八十四年五月十八日縮短刑期假釋出獄後至八十六年二月二十五
    日前案執行完畢前某日間，於不詳地點取得具殺傷力仿ＣＯＬＴ廠半自動手槍製
    造之仿造手槍一把及九釐米制式子彈六顆後，即未經許可而無故持有之，甲○○
    平日將前開槍、彈藏放在其位於臺北市○○區○○路七六三號六樓之八住處，嗣
    於九十二年九月八日晚間九時許，甲○○攜帶前開槍、彈外出時，因行跡可疑在
    臺北市士林區○○○路二十三巷口為警攔檢，當場查獲並扣得前開仿造手槍及子
    彈六顆。
二、案經臺北市政府警察局北投分局報請台灣士林地方法院檢察署檢察官偵查起訴。
    理  由
一、右揭未經許可持有仿造手槍及子彈遭警查獲之事實，業據被告甲○○於警訊、偵
    查及本院審理中供承不諱，並有扣案槍枝、子彈足資佐證，而扣案槍彈經送內政
    部警政署刑事警察局鑑定結果，認扣案之制式手槍一把（槍枝管制編號0000
    000000號），係仿美國ＣＯＬＴ廠製半自動手槍製造之仿造手槍，機械性
    能良好，可擊發口徑９ｍｍ（９×１９）制式子彈，認具殺傷力；送鑑之九０子
    彈六顆（試射三顆），認均係口徑九ｍｍ制式子彈，認均具殺傷力，有該局九十
    二年十二月八日刑鑑字第０九二０一七四一二六號鑑驗通知書一紙附卷足稽，是
    被告未經許可無故持有上開具殺傷力之槍枝及子彈之事實堪可認定。又被告雖稱
    ：本案槍、彈於八十二年七月十四日前案被查獲時即已持有，伊是於八十二年七
    月間，在台中市一個住家向綽號「白豬」之男子所購得，當時伊以二十五萬元代
    價一併購得毒品海洛因六十克、二把槍枝及附贈子彈六顆，其中一把槍枝及子彈
    在八十二年七月十四日被查獲，本案槍、彈當時未被查扣，一直放在伊家中云云
    ，然經本院就槍枝取得過程訊問被告，被告供稱：「（問：你記不記得八十二年
    的案件你在偵查中及法院審理時對於該把被查獲的槍枝來源有無說實話？）我有
    講實話。我知道當時說的與現在說的有一些不一樣，有關於本案這把當時都沒有
    提到，關於槍枝來源我都有說實話。（問：〔提示台中地檢八十二年度偵字第一
    二八一六號卷第七二頁〕當時你說持有槍彈是一個叫『少雄』借的，有何意見？
    ）我確實是跟『白豬』買的。（問：〔提示台中地檢八十二年度偵字第一二八一
    六號卷第七二頁〕你說子彈彈頭是『少雄』提供的，吳俊憲轉手給陳明森製成子
    彈，吳俊憲再給你，有何意見？）那把槍那時候留在台中，就是因為要跟『少雄
    』買子彈，那時候我是推給『少雄』，確實有『少雄』這個人。」（均見本院九
    十三年四月二十八日審判筆錄），然其於所涉臺灣台中地方法院八十二年度訴字
    第三二九二號案審理中卻稱該案被查扣之槍枝、子彈，是於八十二年四月間左
    右，由一位家住台北市○○○路「白豬」家中交給伊保管（見卷附該案八十二年
    九月二十七日審理筆錄），是被告既稱本件扣案之槍枝及子彈與前案（臺灣台中
    地方法院八十二年度訴字第三二九二號）之槍枝係同時購買，然就取得之方式、
    時間、地點竟與前案之供述大相逕庭，顯係被告卸責之詞，殊不可採，應認本案
    之槍枝、子彈係被告前案案發後始取得，況被告前案所涉違反槍砲彈藥刀械管制
    條例之案件，於八十三年二月四日上訴台灣高等法院台中分院嗣撤回上訴後即行
    確定，縱本案之槍彈係屬前案所未查獲之槍彈，其於前案判決確定後繼續持有之
    犯行，亦難為前案判決之既判力效力所及，綜上所陳，本件事證明確，被告犯行
    ，洵堪認定。
二、按本件查扣之槍枝，為仿美國ＣＯＬＴ廠製半自動手槍製造之仿造手槍，可擊發
    口徑９ｍｍ（９×１９）制式子彈，並具有殺傷力，已如前開鑑定報告所述，既
    屬仿造，即非屬制式槍枝，不因鑑定報告稱其為制式手槍而有異，自與槍砲彈藥
    刀械管制條例第四條第一款列舉之「制式手槍」有別，應屬同款所稱「其他可發
    射金屬或子彈具有殺傷力」之槍枝；而本件被告對於取得上開槍、彈之確實時間
    堅不吐實，且又無其他證據可佐證其取得該槍、彈之確實時間，而認定不利於被
    告之事實，須依積極證據，苟積極證據不足為不利於被告事實之認定時，即應為
    有利於被告之認定，更不必有何有利之證據，最高法院三十年上字第八一六號著
    有判例可資參照，是對於被告取得上開槍、彈之犯罪時間，僅能依利益歸於被告
    之原則來認定，因之認定係於八十四年五月十八日縮短刑期假釋出獄後至八十六
    年二月二十五日前案執行完畢前某日間取得該槍、彈，不構成累犯，此屬最有利
    於被告之認定。核被告所為，係犯槍砲彈藥刀械管制條例第十一條第四項之未經
    許可無故持有可發射子彈具有殺傷力之槍砲罪，及同條例第十二條第四項未經許
    可無故持有彈藥。被告一行為同時持有仿造手槍及子彈，為想像競合犯，依刑法
    第五十五條之規定，從一重之未經許可無故持有可發射子彈具有殺傷力之槍砲罪
    處斷。爰審酌被告非法持有具殺傷力之手槍及子彈，對於他人生命、身體安全構
    成嚴重威脅，危害社會治安甚鉅，並考量其持有上開仿造手槍、子彈期間未曾以
    之犯案，所生危害不大，惟其對於犯罪時間有所隱瞞、態度不佳等一切情狀，量
    處如主文所示之刑。扣案上開仿造手槍一支及驗餘子彈三顆，均具有殺傷力，係
    屬違禁物，依刑法第三十八條第一項第一款之規定宣告沒收，至於經試射鑑驗之
    子彈三顆，因已試射用罄，已非屬違禁物，爰不併予宣告沒收，附此敘明。
據上論斷，應依刑事訴訟法第二百九十九條第一項前段、第二百七十三條之一第一項
，槍砲彈藥刀械管制條例第十一條第四項、第十二條第四項，刑法第十一條前段、第
五十五條、第三十八條第一項第一款，判決如主文。
本案經檢察官陳家美到庭執行職務。
中　　　華　　　民　　　國　　九十三　　年　　　五　　　月　　 十二 　　日
　　　　　　　　　　　　　　　　　臺灣士林地方法院刑事第一庭
　　　　　　　　　　　　　　　　　　　法　官  楊  迺  伶
右正本證明與原本無異。
如不服本判決，應於送達後十日內，向本院提出上訴狀。
                                      書記官  洪  俊  杰
中　　　華　　　民　　　國　　九十三　　年　　　五　　　月　　 十四 　　日
附錄本判決論罪科刑依據之法條：
槍砲彈藥刀械管制條例第十一條第四項
  未經許可，持有、寄藏或意圖販賣而陳列第一項所列槍砲者，處一年以上七年以下
有期徒刑，併科新臺幣七百萬元以下罰金。
槍砲彈藥刀械管制條例第十二條第四項
  未經許可，持有、寄藏或意圖販賣而陳列子彈者，處五年以下有期徒刑，併科新台
幣三百萬元以下罰金。
